ANGIE LILIANA MINA ISHUIZA

San Miguel

904632015 | angieminaishuiza@gmail.com www.linkedin.com/in/angie-mina-ishuiza

PERFIL

Estudiante de 10 ciclo de la carrera de Ingeniería Software de la Universidad Tecnológica del Perú. Tengo conocimientos sólidos en desarrollo de videojuegos utilizando Godot y Unity, y en lenguajes como JavaScript y Python. Cuento con más de cinco años de experiencia en atención al cliente y gestión operativa. Estas experiencias han fortalecido mis habilidades de comunicación, análisis y liderazgo. Tengo interés por desarrollarme profesionalmente en empresas de tecnología e innovación, en áreas como desarrollo de videojuegos, desarrollo web y auditoría de sistemas.

EDUCACIÓN

Universidad Tecnológica del Perú

Estudiante de Ingeniería Software, 10 ciclo

Set 2017 - Actualidad

EXPERIENCIA PROFESIONAL

Teleatento del Perú S.A.C

Set 2022 - Actualidad

Empresa que ofrece servicios de experiencia del cliente y soluciones de outsourcing (BPO).

Asesora de Soporte Operativo Especializado – Integratel Perú

- Realizo configuraciones de equipos módems de tecnología HFC y FTTH, reduciendo los tiempos de respuesta.
- Aumento la resolución de problemas en un 20% mediante pruebas remotas efectivas.
- Brindo soporte a más de 100 técnicos a nivel nacional, asegurando un soporte óptimo.

Compañia Hard Discount S.A.C

Abr 2019 - Abr 2022

Empresa enfocada en ventas de productos básicos por menor precio en el sector retail.

Encargada de tienda - Tiendas Mass Perú

- Gestioné el inventario mensual de más de 500 productos, garantizando un abastecimiento continuo.
- Capacité a más de 5 nuevos colaboradores, reduciendo errores operativos.
- Analicé reportes de ventas y propuse estrategias que incrementaron las ventas en un 15%.

Inversiones Urbanísticas Operadora S.A

Oct 2018 - Mar 2019

Empresa que dedica a la operación de playas de estacionamiento.

Anfitriona – Los Portales Estacionamiento Operadora

- Atendí a más de 80 clientes por día, brindando información clara y resolviendo consultas.
- Supervisé el ingreso y salida de más de 200 vehículos, manteniendo el orden y seguridad.
- Realicé el control operativo del área, reportando más de 30 incidencias, mejorando la operatividad del servicio.

LOGROS Y RECONOCIMIENTOS

- Integrante del Programa GameLab 2.0, para estudiantes con orden de mérito.
- Beca por excelencia académica UTP 2024, para estudiantes de décimo superior.
- Beca Continuidad de Estudios PRONABEC 2021 y 2023, para estudiantes destacados.
- Orden de mérito tercio y quinto superior durante los ciclos universitarios.

INFORMACIÓN ADICIONAL

- Certificado de Diseño de videojuegos, Endless Studio, 2024.
- Voluntariado de Talentos en Acción, PRONABEC, 2024.
- Voluntariado de Examen Nacional, PRONABEC, 2022.
- Certificado de Ofimática Elemental, IPN, 2022.
- Certificado de Inglés Básico, Británico, 2020.